【裁判字號】    94,易,1697
【裁判日期】    950210
【裁判案由】    竊盜
【裁判全文】
臺灣臺北地方法院刑事判決              94年度易字第1697號
公  訴  人  臺灣臺北地方法院檢察署檢察官
被      告  乙○○
上列被告因竊盜案件，經檢察官提起公訴（94年度偵字第15959
號），被告於準備程中時為有罪之陳述，經本院合議庭裁定改依
簡式審判程序，並判決如下：
    主  文
乙○○攜帶兇器竊盜，累犯，處有期徒刑捌月。扣案之老虎鉗壹
把沒收。
    事  實
一、乙○○前於民國八十九年間因犯竊盜罪，經本院於八十九年
    五月十八日以八十九年度易字第六四五號判處有期徒刑五月
    確定，於八十九年十一月十九日執行完畢。其後又於九十一
    年間，再犯竊盜罪，經本院於九十一年六月二十八日以九十
    一年度簡字第一三五九號判處有期徒刑六月確定，於九十二
    年一月二十二日執行完畢。嗣復在九十二年間，再因二次竊
    盜罪，分別經本院於九十二年六月二十六日以九十二年度簡
    字第二○○六號判處有期徒刑四月確定、於九十二年十二月
    十九日以九十二年度簡字第四○二六號，二罪接續執行，於
    九十三年九月二日執行完畢。竟仍不知悔改，復基於意圖為
    自己不法之所有，於九十四年八月二十九日十四時許，見甲
    ○○所有位於臺北縣新店市○○路○段五七八之一號工寮大
    門未上鎖，認有可乘之機，乃持其所有，有鋒利刃口之金屬
    材質，客觀上足以對人之生命、身體、安全構成威脅，而足
    供兇器使用之老虎鉗一把進入該處，旋即著手以該支老虎鉗
    剪取甲○○所有之電纜線約二公尺，嗣為甲○○返回該處時
    ，發現上情後報警處理。並扣得其所有之行竊工具老虎鉗一
    把。
二、案經甲○○訴由臺北縣政府警察局新店分局報告臺灣台北地
    方法院檢察署檢察官偵查起訴。
    理  由
壹、程序事項：
    本件被告乙○○所犯係死刑、無期徒刑、最輕本刑為三年以
    上有期徒刑以外之罪，被告經本院拘提到案後訊問時及行準
    備程序中就被訴事實為有罪之陳述，經法官告知簡式審判程
    序之旨，並聽取公訴人、被告之意見後，本院認為適宜由受
    命法官獨任進行簡式審判程序，而依刑事訴訟法第二百七十
    三條之一第一項規定，裁定改用簡式審判程序。
貳、實體事項：
一、上揭犯罪事實，業據被告乙○○於本院審理時坦承不諱，核
    與證人即告訴人甲○○於警詢時所述：於九十四年八月二十
    九日下午十四時許，在新店市○○路○段五七八號之一號發
    現一名男子竊取我所有之電纜線等語相符，並有告訴人甲○
    ○所出具之贓物認領保管單一紙在卷可稽（參偵卷第十九頁
    ），足認被告上開出於任意性之自白，核與事實相符，而可
    採信。從而，本件被告竊盜之犯行，事證明確，洵堪認定。
二、「按刑法第三百二十一條第一項第三款之攜帶兇器竊盜罪，
    係以行為人攜帶兇器竊盜為其加重條件，此所謂兇器，其種
    類並無限制，凡客觀上足對人之生命、身體、安全構成威脅
    ，具有危險性之兇器均屬之，且祇須行竊時攜帶此種具有危
    險性之兇器為已足，並不以攜帶之初有行兇之意圖為必要。
    螺絲起子為足以殺傷人生命、身體之器械，顯為具有危險性
    之兇器。」（最高法院七十九年台上字第五二五三號判例要
    旨參照）。經查，扣案老虎鉗一把，為金屬材質，且有鋒利
    的刃口，客觀上足對人之生命、身體構成威脅，且有行兇之
    可能性及危險性，自係屬於刑法第三百二十一條第一項第三
    款所指之「兇器」。是核被告所為，係犯刑法第三百二十一
    條第一項第三款之攜帶兇器加重竊盜既遂罪。被告前於八十
    九年間因犯竊盜罪，經本院於八十九年五月十八日以八十九
    年度易字第六四五號判處有期徒刑五月確定，於八十九年十
    一月十九日執行完畢。其後又於九十一年間，再犯竊盜罪，
    經本院於九十一年六月二十八日以九十一年度簡字第一三五
    九號判處有期徒刑六月確定，於九十二年一月二十二日執行
    完畢。嗣復在九十二年間，再因二次竊盜罪，分別經本院於
    九十二年六月二十六日以九十二年度簡字第二○○六號判處
    有期徒刑四月確定、於九十二年十二月十九日以九十二年度
    簡字第四○二六號，二罪接續執行，於九十三年九月二日執
    行完畢，此有臺灣高等法院被告全國前案紀錄表在卷可稽，
    其於受有期徒刑之執行完畢後，五年內再犯本件有期徒刑以
    上之罪，為累犯，應依法加重其刑。爰審酌被告為個人私利
    ，不思以正當途徑賺取，以及所竊得之財物價值不高，並已
    由被害人領回，犯後坦承犯行，態度尚稱良好等一切情況，
    量處如主文所示之刑。扣案之老虎鉗，為被告行竊時所用之
    工具，且為被告所有，業據被告供明在案，爰併依刑法第三
    十八條第一項第二款宣告沒收。
據上論斷，應依刑事訴訟法第二百七十三條之一第一項、第二百
九十九條第一項前段，刑法第三百二十一條第一項第三款、第四
十七條、第三十八條第一項第二款，判決如主文。
本案經檢察官張志全到庭執行職務。
中    華    民    國    95    年    2     月    10    日
                   刑事第四庭  法  官   李桂英
以上正本證明與原本無異。
如不服本判決，應於判決送達後10日內向本院提出上訴狀 (應附
繕本)。
                               書記官  黃鈴容
中    華    民    國    95    年    2     月    10    日
附錄本案論罪科刑法條全文：
刑法第三百二十一條第一項第三款：
犯竊盜罪而有左列情形之一者，處 6 月以上、 5 年以下有期徒
刑：
三  攜帶兇器而犯之者。


司法院資訊處製作；財團法人民間司法改革基金會備份。
